臺灣桃園地方法院民事裁定             100年度小上字第33號
上  訴  人  羅士發
被上訴人    忠孝精典管理委員會
法定代理人  吳金樑
上列當事人間請求給付管理費事件，上訴人對於民國100 年6 月
30日本院中壢簡易庭100 年度壢小字第343 號第一審判決提起上
訴，本院裁定如下：
    主  文
上訴駁回。
第二審訴訟費用新臺幣壹仟伍佰元由上訴人負擔。
    理  由
一、按對於小額程序之第一審判決提起上訴，非以其違背法令為
    理由，不得為之；所謂判決違背法令，乃指判決不適用法規
    或適用不當，或有民事訴訟法第469 條所列第1 款至第5 款
    事由，其判決當然為違背法令，民事訴訟法第436 條之24第
    2 項、第436 條之32第2 項準用第468 條及第469 條第1 款
    至第5 款分別定有明文。又當事人提起上訴，如依民事訴訟
    法第468 條規定，而以判決有不適用法規或適用不當為上訴
    理由者，其上訴狀或理由狀應有具體之指摘，並揭示該法規
    之條項或內容，若係成文法以外之法則（習慣或法理），則
    應揭示該法則之旨趣，倘為司法院解釋或最高法院之判例，
    則應揭示該判解之字號或其內容；如依民事訴訟法第469 條
    所列第1 款至第5 款事由提起上訴者，其上訴狀或理由狀應
    揭示合於該條款之事實，是上訴狀或理由狀如未依此項方法
    表明者，或其所表明者，顯與上開法條規定不相合者，即難
    認為已對原判決之違背法令有具體之揭示，其上訴自難認為
    合法（最高法院71年台上字第314 號判例要旨參照）。次按
    上訴不合法者，第二審法院應以裁定駁回之，同法第436 條
    第2 項準用第444 條第1 項前段亦有明文。
二、上訴意旨略以：上訴人於民國89年間曾向當時負責收取社區
    管理費之人員詢問，得知上訴人之一般住戶與同棟4 、5 、
    7 樓為商業用戶的收費方式並未作合理之區分，遂多次向負
    責人提議召開會議共同商討、重新擬定收費標準，並成立公
    共基金帳戶、公開每月社區財報，以求公正公平合理。詎上
    訴人於89年12月發現電梯及樓梯間照明設備皆遭到莫名斷電
    ，卻依然需分攤大樓公共用電，直至99年5 月長達10年之久
    ，當時之社區管理委員會卻未張貼相關公告，上訴人亦未曾
    接獲相關信函說明斷電理由。嗣於95年間，桃園縣消防局發
    函至被上訴人所在之大樓，並限期成立管理委員會，遂由上
    訴人向相關單位申請，並於95年2 月4 日另行成立管理委員
    會，重新制訂管理費收費標準，並向臺灣銀行申請設立公共
    基金帳戶。且上開95年間桃園縣消防局之函中，提及被上訴
    人所在大樓乃「未立案」之社區，既已未立案，而所訂定之
    規約是否仍然有效，即生疑義。綜上所述，上訴人爰依法對
    本院100 年度壢小字第343 號判決提起上訴。
三、經查：上訴人上開主張，並未具體說明原審判決有何不適用
    法規或適用法規不當之情形，亦未揭示該法規之條項或其內
    容，又或有合於民事訴訟法第469 條所列各款之事實，難認
    已就原審判決有如何違背法令情事為具體之指摘，揆諸首揭
    說明，自不得謂為合法表明上訴理由，則本件上訴於法不合
    ，應予駁回。
四、再按於小額訴訟之上訴程序，法院為訴訟費用之裁判時，應
    確定其費用額，民事訴訟法第436 條之19第1 項、第436 條
    之32第1 項定有明文。本件第二審裁判費用為新台幣1,500
    元，應由上訴人負擔，爰併為裁定如主文第2 項所示。
五、據上論結，本件上訴為不合法，依民事訴訟法第436 條之32
    第1 項、第2 項、第436 條之19第1 項、第444 條第1 項前
    段、第95條、第78條，裁定如主文。
中    華    民    國   100    年    8     月    24    日
                  民事第三庭  審判長法  官  張益銘

                                    法  官  林靜梅

                                    法  官  陳筱蓉
以上為正本係照原本作成
本裁定不得抗告。
中    華    民    國   100    年    8     月    24    日
                                    書記官  蔡佩媛